【裁判字號】    97,易,3348
【裁判日期】    971128
【裁判案由】    毒品危害防制條例
【裁判全文】
臺灣板橋地方法院刑事判決              97年度易字第3348號
公  訴  人  臺灣板橋地方法院檢察署檢察官
被      告  甲○○
上列被告因違反毒品危害防制條例案件，經檢察官提起公訴（97
年度毒偵字第6737號），本院以裁定進行簡式審判程序，判決如
下：
    主  文
甲○○施用第二級毒品，累犯，處有期徒刑捌月。扣案甲基安非
他命壹包（驗餘淨重零點壹貳公克）沒收銷燬之。
    事  實
一、甲○○前因施用毒品案件，經臺灣士林地方法院以93年度毒
    聲字第538 號裁定將其送往勒戒處所觀察、勒戒後，認無繼
    續施用毒品之傾向，而於民國94年1 月14日執行完畢出所，
    由臺灣士林地方法院檢察署檢察官以93年度毒偵字第1471號
    為不起處分確定；甲○○於上開觀察、勒戒執行完畢後5 年
    內，復有施用第二級毒品之行為，經臺灣士林地方法院以94
    年度士簡字第1145號判處有期徒刑5 月，如易科罰金以銀元
    300 元折算1 日確定，而於95年1 月20日易科罰金執行完畢
    ；甲○○又因施用第二級毒品案件，經臺灣士林地方法院以
    95年度易字第1302號判處有期徒刑7 月確定，嗣經同院裁定
    減刑為有期徒刑3 月又15日，而於96年7 月16日執行完畢；
    甲○○再因施用第二級毒品案件，經臺灣士林地方法院以96
    年度易字第540 號判處有期徒刑10月確定，嗣經同院裁定減
    刑為有期徒刑5 月，而於97年4 月12日執行完畢。詎甲○○
    仍不知悔改，明知甲基安非他命為毒品危害防制條例第2 條
    第2 項第2 款所規定之第二級毒品，竟基於施用第二級毒品
    甲基安非他命之犯意，於97年8 月4 日上午7 時許，在其位
    於臺北市○○○路○ 段2 巷153 弄26號住處，以將甲基安非
    他命置於吸食器內加熱燒烤吸食其煙霧之方式，施用第二級
    毒品甲基安非他命（該吸食器業經丟棄而滅失）；嗣於97年
    8 月5 日下午6 時15分許，在臺北縣五股鄉○○路198 號前
    為警查獲，並扣得甲○○所有之甲基安非他命1 包（驗餘淨
    0.12公克）。
二、案經臺北市政府警察局少年警察隊移請臺灣板橋地方法院檢
    察署檢察官偵查起訴。
    理  由
一、上揭事實，業據被告甲○○於本院審理時坦白承認；且被告
    於為警查獲後所採集之尿液，經送請臺灣尖端先進生技醫藥
    股份有限公司以酵素免疫分析法初步檢驗、氣相層析質譜儀
    確認檢驗之檢驗結果，確呈甲基安非他命陽性反應，有該檢
    驗機構出具之濫用藥物檢驗報告1 紙附卷可稽；而被告為警
    查獲時所扣得之白色透明結晶1 包（驗餘淨重0.12公克），
    經臺北市政府警察局以氣相層析質譜儀分析法鑑定之結果，
    確含第二級毒品甲基安非他命成分，亦有該局97年8 月18日
    北市鑑毒字第211 號鑑驗通知書1 紙在卷可按，足認被告上
    開自白，核與事實相符。又被告前因施用毒品案件，經臺灣
    士林地方法院以93年度毒聲字第538 號裁定將其送往勒戒處
    所觀察、勒戒後，認無繼續施用毒品之傾向，而於94年1 月
    14日執行完畢出所，由臺灣士林地方法院檢察署檢察官以93
    年度毒偵字第1471號為不起處分確定；被告於上開觀察、勒
    戒執行完畢後5 年內，復有施用第二級毒品之行為，經臺灣
    士林地方法院以94年度士簡字第1145號判處有期徒刑5 月，
    如易科罰金以銀元300 元折算1 日確定（已執行完畢），被
    告又因施用第二級毒品案件，經臺灣士林地方法院以95年度
    易字第1302號判處有期徒刑7 月確定（嗣經裁定減刑執行完
    畢），被告再因施用第二級毒品案件，經臺灣士林地方法院
    以96年度易字第540 號判處有期徒刑10月確定（嗣亦經裁定
    減刑執行完畢），此亦有臺灣高等法院被告前案紀錄表1 份
    在卷可憑；本件事證明確，被告施用毒品犯行，堪以認定。
二、按甲基安非他命為毒品危害防制條例第2 條第2 項第2 款所
    規定之第二級毒品。核被告所為，係犯毒品危害防制條例第
    10條第2 項之施用第二級毒品罪；其施用前後持有第二級毒
    品甲基安非他命之低度行為，應為其施用之高度行為所吸收
    ，不另論罪。又被告有如事實欄第1 項所載之犯罪科刑及執
    行紀錄，有臺灣高等法院被告前案紀錄表在卷可參，其於受
    有期徒刑之執行完畢後，5 年內故意再犯本件有期徒刑以上
    之罪，為累犯，應依刑法第47條第1 項規定加重其刑。爰審
    酌被告前已因施用毒品案件而受不起訴處分之寬典，並多次
    經法院論罪科行執行完畢，猶不知警惕而再犯本件之罪，顯
    見其自制力薄弱，惟其施用毒品僅屬自殘行為，對於他人之
    法益尚無直接之侵害，及其犯後坦承犯行，態度尚稱良好等
    一切情狀，量處如主文所示之刑，以資懲儆。扣案甲基安非
    他命1 包（驗餘淨重0.12公克），係被告本件施用毒品犯行
    所查獲之第二級毒品，應依毒品危害防制條例第18條第1項
    前段規定沒收銷燬之。
據上論斷，應依刑事訴訟法第284 條之1 、第273 條之1 第1 項
、第299 條第1 項前段，毒品危害防制條例第10條第2 項、第18
條第1 項前段，刑法第11條前段、第47條第1 項，判決如主文。
本案經檢察官連思藩到庭執行職務
中    華    民    國    97    年    11    月    28    日
                刑事第十五庭  法  官  劉景宜
上列正本證明與原本無異。
如不服本判決，應於判決送達後10日內敘明上訴理由，向本院提
出上訴狀 (應附繕本) ，上訴於臺灣高等法院。其未敘述上訴理
由者，應於上訴期間屆滿後20日內向本院補提理由書「切勿逕送
上級法院」。
                              書記官  謝秀青
中    華    民    國    97    年    12    月    8     日
附錄本案論罪科刑法條全文：
毒品危害防制條例第10條第2項
毒品危害防制條例第10條
施用第一級毒品者，處 6 月以上 5 年以下有期徒刑。
施用第二級毒品者，處 3 年以下有期徒刑。


司法院資訊處製作；財團法人民間司法改革基金會備份。
